【裁判字號】    95,訴,708
【裁判日期】    950530
【裁判案由】    強盜
【裁判全文】
臺灣板橋地方法院刑事判決               95年度訴字第708號
公  訴  人  臺灣板橋地方法院檢察署檢察官
被      告  甲○○
指定辯護人  本院公設辯護人乙○○
上列被告因強盜案件，經檢察官提起公訴（95年度偵字第3625號
），本院判決如下：
    主  文
甲○○意圖為自己不法之所有，以強暴而取他人之物，未遂，處
有期徒刑貳年柒月。
    事  實
一、甲○○因失業缺錢花用，於民國（下同）95年2 月14日上午
    6 時30分許，在臺北縣土城市○○路53號前，見路上僅丙○
    ○1 人獨行，遂萌生為自己不法所有之意圖，基於強盜財物
    之故意，自後方環抱丙○○，並將丙○○強壓在地上，致丙
    ○○不能抗拒，以右手伸入丙○○上衣口袋內，欲強取丙○
    ○身上財物。然因丙○○未攜帶錢財，甲○○無法得手，適
    丙○○掙扎脫困，並大聲呼救，甲○○見狀，欲逃離現場之
    際，為李金榮發覺報案。經警於臺北縣土城市○○路160 號
    前捕獲，丙○○因此受有左手背擦傷併瘀青之傷害（傷害部
    分，未據丙○○提出告訴）。
二、案經丙○○訴由臺北縣政府警察局土城分局報請臺灣板橋地
    方法院檢察署檢察官偵查起訴。
    理  由
一、證據能力：
（一）、除顯有不可信之情況外，從事業務之人於業務上或通常
        業務過程中所須製作之紀錄文書、證明文書，亦得為證
        據，刑事訴訟法第159 條之4 第2 款定有明文。公訴人
        提出元復醫院出具診斷證明書1 件（詳參臺灣板橋地方
        法院檢察署95年度偵字第3625號卷第18頁），為從事醫
        療業務之人，於業務上製作之證明文書，且無顯不可信
        之情形，依法有證據能力。
（二）、又按被告以外之人於審判外之陳述，雖不符刑事訴訟法
        第159 條之1 至4 之規定，而經當事人於審判程序同意
        作為證據，法院審酌該言詞陳述或書面陳錄作成時之情
        況，認為適當者，亦得為證據；當事人、代理人或辯護
        人於法院調查證據時，知有傳聞證據不得為證據之情形
        ，而未於言詞辯論終結前聲明異議者，視為有上開同意
        ，刑事訴訟法第159 條之5 明揭此旨。就證人丙○○、
        李金榮於警詢時之證言（同前偵查卷第15頁、第20頁）
        ，被告與辯護人於本院行準備程序時均為「沒有意見」
        之陳述（詳參本院95年4 月19日準備程序筆錄第2 頁、
        第3 頁），復未於言詞辯論終結前聲明異議，揆諸前揭
        規定，依法有證據能力。
二、得心證之理由：
    被告甲○○於上開時、地，強壓告訴人丙○○在地，致使不
    能抗拒，而強取告訴人丙○○之財物未遂之犯行，迭據被告
    甲○○於警詢、檢察官訊問與本院審理時時自白不諱（詳參
    同前偵查卷第9 頁95年2 月14日警詢筆錄、第30頁至第31頁
    95年2 月14日訊問筆錄、本院審判筆錄第3 頁至第4 頁95年
    5 月17日審判筆錄），核與證人即告訴人丙○○於警詢時指
    訴：被告突然自後方將伊抱住不放，再將伊強押到地上，並
    下手搜括伊身上財物，因伊當時很緊張，大聲呼救，鄰居有
    人聽到出來觀看等語相符（詳參同前偵查卷第16頁95年2 月
    14日警詢筆錄）；且證人李金榮於警詢亦證言：被告騷擾過
    路女子，該女子慌張進入店內，伊即向警方報案，警察到達
    現場時，被告正欲乘坐計程車離去，警方盤查被告時，突然
    有一名婦人從後追來，當場向警方指證被告強盜財物等語（
    詳參同前偵查卷第20頁）。此外，並有現場照片3 幀、及告
    訴人丙○○受有左手背擦傷併瘀青約1.5 ×1 公分傷害之診
    斷證明書1 件在卷可稽（詳參同前偵查卷第26頁、第27頁、
    第18頁），堪認被告前開不利於己自白，與事實相符。雖被
    告為警查獲後，於同日上午7 時實施呼氣酒精濃度測試結果
    ，高達每公升0.74毫克，此有酒精濃度測試單1 件附卷可考
    。惟被告強押告訴人丙○○在地，並搜取財物，復於告訴人
    丙○○大聲呼救後，欲攔車逃逸，其言行舉措及面臨告訴人
    丙○○掙扎反抗後之反應，皆與常人無異。且被告自承：因
    失業所以去搶丙○○等語（詳參本院95年5 月17日審判筆錄
    ），足見被告所為本件強盜犯行，未受酒精影響而顯然低於
    常人或達心神喪失之程度。因此，被告為本件強盜未遂犯行
    行，罪證明確，應依法論科。
三、按被告將告訴人丙○○強壓在地，致使不能抗拒，而強取財
    物未遂，核其所為，係犯刑法第328 條第4 項、第1 項之強
    盜未遂罪。其已著手於強盜行為之實施而不遂，爰依刑法第
    26條前段之規定，減輕其刑。爰審酌被告因失業缺錢，萌生
    強盜他人財物之意念、在白畫公然強盜婦女財物，對社會治
    安有不良影響、被害人丙○○雖未損失財物，惟身體受傷、
    心靈受創及被告坦承犯行，態度良好等一切情狀，認辯護人
    求刑有期徒刑2年6月尚嫌過輕，而量處如主文所示之刑。
據上論斷，應依刑事訴訟法第299 條第1 項前段，刑法第328 條
第4 項、第1 項、第26條前段，判決如主文。
本案經檢察官陳銘祥到庭執行職務。
中    華    民    國    95    年    5     月    30    日
            刑事第十二庭  審判長法  官  高玉舜
                                法  官  陳靜茹
                                法  官  楊明佳
以上正本證明與原本無異
如不服本判決應於送達後10日內向本院提出上訴狀
                                書記官  田世杰
中    華    民    國    95    年    5     月    30    日
附錄本案論罪科刑法條全文：
中華民國刑法第328條
意圖為自己或第3 人不法之所有，以強暴、脅迫、藥劑、催眠術
或他法，至使不能抗拒，而取他人之物或使其交付者，為強盜罪
，處五年以上有期徒刑。
以前項方法得財產上不法之利益或使第 3 人得之者，亦同。
犯強盜罪因而致人於死者，處死刑、無期徒刑或十年以上有期徒
刑；致重傷者，處無期徒刑或七年以上有期徒刑。
第 1 項及第 2 項之未遂犯罰之。
預備犯強盜罪者，處一年以下有期徒刑、拘役或三千元以下罰金
。


司法院資訊處製作；財團法人民間司法改革基金會備份。
